最高法院刑事判決                              八十八年度台上字第三一八四號
    上 訴 人  甲○○
右上訴人因搶奪案件，不服台灣高等法院中華民國八十八年四月二十七日第二審判決
 (八十八年度上訴字第二○二號，起訴案號：台灣台北地方法院檢察署八十七年度偵
字第一九一九七號) ，提起上訴，本院判決如左：
    主  文
上訴駁回。
    理  由
按刑事訴訟法第三百七十七條規定，上訴於第三審法院，非以判決違背法令為理由，
不得為之。是提起第三審上訴，應以原判決違背法令為理由，係屬法定要件。如果上
訴理由狀並未依據卷內訴訟資料，具體指摘原判決不適用何種法則或如何適用不當，
或所指摘原判決違法情事，顯與法律規定得為第三審上訴理由之違法情形，不相適合
時，均應認其上訴為違背法律上之程式，予以駁回。本件上訴意旨略稱：上訴人搶奪
時，因柯淑芬驚叫，致一時緊張而未得手，且柯淑芬之皮包係在地上撿回，上訴人之
犯行僅屬未遂云云。
惟查原判決維持第一審論處上訴人甲○○意圖為自己不法之所有，在車站搶奪他人之
動產罪刑之判決，駁回其在第二審之上訴，已敘明所憑之證據及認定之理由；而認定
事實與證據取捨，乃事實審法院之職權，苟其證據之取捨及事實之認定，不違背經驗
法則與論理法則，即不容任意指摘為違法而執為上訴第三審之理由。原判決依據卷證
資料，認定上訴人曾犯竊盜等罪，仍在假釋期間，不知悔改，復意圖為自己不法之所
有，於民國八十七年九月十二日中午十二時十分許，在台北市○○○路○段捷運四號
出口公共汽車站牌處，趁柯淑芬跨上公共汽車車門不備之際，出手搶取其背包內之黑
色皮包一只 (內有現金新台幣三千一百元、身分證、信用卡、提款卡及健保卡等物)
，得手後逃逸，經柯淑芬追呼，在台北市○○○路、公園路口，為路人李德清、張釗
元及隨後趕至之警員合力逮捕等情。已敘明上開事實，業據上訴人坦承不諱，核與被
害人柯淑芬及證人李德清、張釗元證述之情節相符，並有贓物領據可稽。因認上訴人
之犯行明確，為其所憑之證據及認定之理由。復說明證人李德清就上訴人脫逃時有無
持雨傘傷人乙節，前後證言有異，證人張釗元則無一語提及上訴人持雨傘傷人，尚難
遽認上訴人為脫免逮捕而有施強暴之行為。公訴人以上訴人係犯刑法第三百三十條第
一項、第三百二十九條之準強盜罪，尚有未洽，因予變更起訴法條，適用刑法第三百
二十六條第一項論處上訴人罪刑。經核所為論敘，均與卷內證據資料相符，從形式上
觀察，並無認定事實不依證據，或有何採證違背經驗法則、論理法則等違法情形存在
。按取捨證據與認定事實係事實審法院之職權；原判決認定上訴人搶奪柯淑芬之皮包
得手後逃逸，而論以搶奪既遂罪，既已敘明憑以認定之證據及理由，核屬原審採證認
事職權之適法行使。上訴意旨未依據卷內訴訟資料，對於原判決如何不適用法則或適
用不當，為具體之指摘，僅漫言其搶奪行為尚止於未遂云云，而為單純之事實爭執，
自非第三審上訴之合法理由。其上訴違背法律上之程式，應予駁回。
據上論結，應依刑事訴訟法第三百九十五條前段，判決如主文。
中      華      民      國    八十八    年      六      月      十七    日
                              最高法院刑事第十一庭
                                  審判長法官  陳  炳  煌
                                        法官  陳  正  庸
                                        法官  陳  世  雄
                                        法官  陳  東  誥
                                        法官  張  春  福
      右正本證明與原本無異
                                              書  記  官
中      華      民      國    八十八    年      六      月    二十三    日
